臺灣臺北地方法院刑事判決　　　　　　　 96年度訴字第816號
公　訴　人　臺灣臺北地方法院檢察署檢察官
被　　　告　甲○○
上列被告因毒品危害防制條例案件，經檢察官提起公訴（96年度
毒偵字第1449、1450號），因被告於準備程序進行中就被訴事實
為有罪之陳述，經本院裁定改行簡式審判程序，判決如下：
    主  文
甲○○施用第一級毒品，累犯，處有期徒刑壹年肆月，減為有期
徒刑捌月。扣案之含第一級毒品海洛因殘渣袋（量微無法磅秤）
壹包及海洛因壹包（毛重零點壹陸公克、淨重零點零壹公克）均
沒收銷燬之﹔扣案之注射針筒壹支沒收。
    事  實
一、甲○○前因施用毒品案件，經本院裁定令入強制戒治處所施
    以強制戒治，於民國92年1月8日期滿執行完畢，並經臺灣臺
    北地方法院檢察署檢察官於92年3月21日以92年度戒毒偵字
    第20號、92年度毒偵字第43號、第340號案件為不起訴處分
    確定。其又因施用毒品案件，由臺灣板橋地方法院及本院先
    後判處有期徒刑7月、1年2月確定，經接續執行後，於95年1
    月28日假釋出監，並於95年5月16日保護管束期滿，其未執
    行之刑以已執行論。詎其在上開強制戒治執行完畢釋放5年
    內之95年7月13日、14日、20日、21日某時，在臺北市萬華
    區○○○路○段232號之居所及臺北市萬華區龍山寺捷運站之
    公廁等處，以針筒注射之方式施用第一級毒品海洛因，嗣分
    別於95年7月14日上午9時30分許在臺北市萬華區○○○路○
    段232號住處及95年7月21日上午8時20分許在臺北市○○區
    ○○路與莒光路口，為警查獲，並分別扣得海洛因1包（量
    微無法磅秤）、專供甲○○施用第一級毒品海洛因之用之注
    射針筒1支及海洛因1包（毛重0.16公克、淨重0.01公克）等
    物品。
二、案經臺北市政府警察局萬華分局報請臺灣臺北地方法院檢察
    署檢察官偵查起訴。
    理  由
壹、程序部分：
一、本件被告甲○○所犯之罪，其法定刑為7年以下有期徒刑，
    且非死刑、無期徒刑或最輕本刑有期徒刑3年以上之罪，亦
    非高等法院管轄第一審案件，且於準備程序進行中，被告先
    就被訴事實為有罪之陳述，經告知被告簡式審判程序之旨，
    並聽取檢察官、被告之意見後，本院合議庭裁定由受命法官
    進行簡式審判程序，是本件之證據調查，依刑事訴訟法第
    273條之2規定，不受同法第159條第1項、第161條之2、第
    161條之3、第163條之1及第164條至第170條規定之限制，合
    先敘明。
二、本件被告甲○○所為不利於己之供述，並無出於強暴、脅迫
    、利誘、詐欺、疲勞訊問、違法羈押或其他不正之方法，亦
    非違反法定障礙事由經過期間不得訊問或告知義務之規定而
    為，依刑事訴訟法第156條第1項、第158條之2規定，應認其
    有證據能力。
三、本件認定犯罪事實所憑之非供述證據（詳見後述），均無違
    反法定程序而取得之情形，依刑事訴訟法第158條之4反面規
    定，自有證據能力。
貳、實體部分：
一、訊據被告甲○○對於上揭犯罪事實均坦承不諱，本院復審酌
    ：
（一）查被告前因施用毒品案件，經本院裁定令入強制戒治處所
      施以強制戒治，於92年1月8日期滿執行完畢，並經臺灣臺
      北地方法院檢察署檢察官於92年3月21日以92年度戒毒偵
      字第20號、92年度毒偵字第43號、第340號案件為不起訴
      處分確定。其又因施用毒品案件，由臺灣板橋地方法院及
      本院先後判處有期徒刑7月、1年2月確定，經接續執行後
      ，於95年1月28日假釋出監，並於95年5月16日保護管束期
      滿，其未執行之刑以已執行論之事實，有臺灣高等法院被
      告全國前案紀錄表1份附卷可憑，是被告於涉犯本案之前
      ，業曾因施用毒品案件，經強制戒治執行完畢釋放後，5
      年內故意再犯本件施用毒品之罪，自應依法論科。
（二）次查，被告於95年7月14日、同年月21日為警查獲時所分
      別採集之尿液，經送請臺灣檢驗科技股份有限公司以GC/M
      S（即氣相層析質譜儀分析法）檢驗之結果，均呈海洛因
      代謝物嗎啡之陽性反應，此分別有該公司95年7月30日、
      同年8月4日濫用藥物尿液檢驗報告各1份附卷可稽。
（三）再查，被告為警查獲時身上之白色粉末1包（毛重0.16公
      克、淨重0.01公克），經鑑定結果，係含第一級毒品海洛
      因無誤，此有法務部調查局95年8月8日調科壹字第020008
      184號鑑定通知書1紙在卷可稽，此外復有海洛因殘渣袋（
      量微無法磅秤）1包及注射針筒1支扣案可資佐證。
（四）綜上所述，足證被告於本院審理中出於任意性之自白與事
      實相符，從而本件事證明確，被告犯行已堪認定。被告前
      因施用毒品案件，經強制戒治執行完畢釋放後，5年內再
      犯本件施用第一級毒品海洛因之罪，自應依法論科。
二、核被告甲○○所為，係犯毒品危害防制條例第10條第1項之
    施用第一級毒品罪。被告因施用而持有海洛因之行為，係施
    用毒品之不罰前行為，不另論罪。又被告雖於95年7月13日
    、14日、20日、21日某時，先後多次施用第一級毒品之犯行
    ，然毒品危害防制條例第10條之施用毒品罪，具有成癮之病
    患人格特質，構成要件本質上含有「習慣性」反覆為同一施
    用行為之意涵，學理上稱為「集合犯」，本案被告多次施用
    第一級毒品之犯行，應論以包括的一罪，而不以數罪併罰方
    式處斷。而被告有如事實欄所載犯罪科刑及執行之紀錄，有
    臺灣高等法院被告前案紀錄表在卷可稽，其於有期徒刑執行
    完畢後5年內，故意再犯本件有期徒刑以上之罪，應依刑法
    第47條第1項之規定，論以累犯，並加重其刑。爰審酌被告
    前已因施用毒品，受有強制戒治之保安處分，仍為本件犯罪
    ，顯見其未因前所受保安處分而決心改過暨其智識程度、品
    行、犯後尚能坦承犯行犯後態度良好等一切情狀，對被告量
    處如主文所示之刑。又本件被告犯罪之時間，係在96年4月
    24日以前，合於中華民國96年罪犯減刑條例第2條第1項第3
    款之減刑條件，應減其宣告刑2分之1如主文所示。
三、扣案之第一級毒品海洛因1包（毛重0.16公克、淨重0.01公
    克）及扣案海洛因殘渣袋1包（量微無法磅秤），應依毒品
    危害防制條例第18條第1項前段宣告沒收銷燬之。又扣案之
　　注射針筒1支，係供施用第一級毒品海洛因所用之物，且係
    被告所有，此為被告所不爭執，爰依刑法第38條第1項第2款
    規定，併予宣告沒收之，附此敘明。
四、據上論斷，應依刑事訴訟法第273條之1第1項、第299條第1
    項前段，毒品危害防制條例第10條第1項、第18條第1項前段
    ，刑法第11條前段、第47條、第38條第1項第2款，中華民國
    96年罪犯減刑條例第2條第1項第3款、第7條、第9條，判決
    如主文。
本案經檢察官鄧巧羚到庭執行職務。
中　　華　　民　　國　　96　　年　　7 　　月　　23　　日
　　　　　　　　　刑事第十二庭  法　官  曾正龍
以上正本證明與原本無異。
如不服本判決，應於判決送達後10日內，向本院提出上訴狀。
                                書記官  彭自青
中　　華　　民　　國　　96　　年　　7 　　月　　31　　日
附錄本案論罪科刑法條全文：
毒品危害防制條例第10條
施用第一級毒品者，處6月以上5年以下有期徒刑。
施用第二級毒品者，處3年以下有期徒刑。
公　訴　人　臺灣臺北地方法院檢察署檢察官
